Inventaris van het archief van het Provinciaal Bestuur van Zuid-Holland, 1845-1850
Nationaal Archief, Den Haag
- GEDEPUTEERDE STATEN
  - Verbaal van de Gedeputeerde Staten, 1844-1850; 3357-3378
    - 1849 2e kwartaal, 3374
    - 1849 3e kwartaal, 3375
    - 1849 4e kwartaal, 3376
    - 1850 1e kwartaal, 3377
    - 1850 2e kwartaal, 3378
  - Registers van uitgaande brieven van de Gedeputeerde Staten, 1844-1850; 3379-3385
    - 1844 april-december, 3379
    - 1845 januari-december, 3380
    - 1846 januari-december, 3381
    - 1847 januari-december, 3382
    - 1848 januari-december, 3383
    - 1849 januari-december, 3384
    - 1850 januari-december, 3385
- GEMEENTEREKENINGEN
  - Ingediende Gemeenterekeningen, 1845-1850; 3386-3422
    - Ter Aar, Aarlanderveen; Abstregt; Achttienhoven; Akkersdijk; Alblas; Alblasserdam; Alkemade; Alphen; 3386
    - Ameide, Ammerstol; Arkel; Asperen; Barendrecht; Baarwoutswaarder; Nieuw Beijerland; Oud Beijerland; Zuid Beijerland; Benthuizen; Berg-Ambacht; Bergenshoek; Berkel; Berkenwoude; 3387
    - Biert, Bleiswijk; Bleskensgraaf; Bodegraven; Vrije en Lage Boekhorst; Den Bommel; Boskoop; Brandwijk; 3388
    - Brielle, 3389
    - Broek, Cappelle aan de IJssel; Charlois; Delfshaven; 3390
    - Delft, 3391
    - Dordrecht. 1845-1848, 3392
    - Dordrecht. 1849-1850, 3393
    - Dubbeldam, Everdingen; Geersvliet; Giessendam; Giessen en Nieuwkerk; Goedereede; Goidschalxoord; 3394
    - Gorinchem, 3395
    - Gouda, 3396
    - 's-Gravenhage, 3397
    - Gouderak, Gouddriaan; Goudswaard; 's-Gravendeel; 3398
    - 's-Gravenzande, Groeneveld; Groot Ammers; Haastrecht.; Hagestein; Hardinxveld; Hazerswoude; Heenvliet; Heerjansdam; Heer Oudelands Ambacht; 3399
    - Hei- en Boeicop, Heinenoord; Hekelingen.; Hekendorp; Hellevoetsluis.; Nieuw Helvoet; Herkingen; Heukelum; Hillegersberg; Hillegom; 3400
    - Hodenpijl, Hof van Delft; Hofwegen; Hoogmade; Hoogeveen in Rijnland; Hoog Blokland; Hoogvliet; Hoornaar; IJsselmonde; Katendrecht; Katwijk; 3401
    - Kedichem, Kethel; Klasswaal; Koudekerk; Kralingen; Krimpen aan de Lek; Krimpen aan de IJssel; Kijfhoel; Laag Blokland; Langerak; Lange Ruige Weide; Leerbroek; Leerdam; 3402
    - Leiden, 3403
    - Maassluis, 3404I
    - Leiderdorp, Lekkerkerk; Nieuw Lekkerland; Lexmond; De Lier; Groote Lindt; Kleine Lindt; Lisse; Loosduinen; Maasdam; Maasland; 3404II
    - Oost en Noord Mathenesse, Meerdervoort; Melissant; Meerkerk; Middelburg; Middelharnis; De Mijl; Mijnsheerenland; Moerkappelle; 3405
    - Molenaarsgraaf, Monster; Moordrecht; Naaldwijk; Naters; Nederslingeland; Nieuwenhoorn; Nieuwerkerk aan de IJssel; 3406
    - Nieuwkoop, Nieuwland; Nieuwland c.a.; Nieuwpoort; Nieuwveen; Noordeloos; Noordwijk; Noordwijkerhout; Nootdorp; Numansdorp; 3407
    - Oegstgeest, Onwaard; Ooltgensplaat; Oostvoorne; Ottoland; Ouddorp; Oudenhoorn; Ouderkerk aan de IJssel; Oude water; Oudshoorn; 3408
    - Oukoop, Overschie; Papekop; Papendrecht; Pernis; Peursum; Piershil; Pijnacker; Poortugaal; Puttershoek; 3409
    - Reeuwijk, Rhoon; Ridderkerk; Rietveld; Rijnswaterwoude; Rijnsburg; Rijsoort; Rijswijk; Rockanje; 3410
    - Rotterdam, 3411
    - Roxenisse, Sassenheim; Schelluinen; Schiebroek; 3412
    - Schiedam, 3413
    - Schipluiden, Schoonrewoert; Simonshaven; Sliedrecht.; Sluipwijk; Sommeldijk; 3414
    - Schoonhoven, 3415
    - Spijk, Spijkenisse; Stad aan 't Haringvliet; Stein; Stellendam; Slotwijk; Stompwijk; Stormpolder.; Streefkerk; Oost en Noord Struiten; 3416
    - Strijen., Strijensas; Tienhoven; Nieuwe Tonge; Oude Tonge; Valkenburg; Veur; Vianen; Vierpolders; 3417
    - Vlaardingen, 3418
    - Vlaardingen Ambacht, Vlist; Voorhout; Voorschoten; Vrijenbaan; Waarden; 3419
    - Waddinxveen, Warmond; Wassenaar; Wateringen; Westmaas; Wieldrecht.; Wijngaarden; 3420
    - Woerden, 3421
    - Woubrugge, Zegwaard; Zevenhoven; Zevenhuizen; Zoetermeer; Zouteveen; Zuidbroek; Zuidland; Zwammerdam; Zwartewaal; Zwijndrecht; 3422
  - Staten van ontvangsten en uitgaven wegen de provinciale fondsen, 1847-1850; 3499; 3 stukken
  - Rekeningen wegens de enkel Provinciale en Huishoudelijke inkomsten en uitgaven van de provincie Zuid-Holland, 1847-1850; 3500; 3 stukken